【裁判字號】    96,勞簡上,10
【裁判日期】    970807
【裁判案由】    給付薪資
【裁判全文】
臺灣士林地方法院民事判決            96年度勞簡上字第10號
上  訴  人  大亞能源服務股份有限公司
法定代理人  乙○○
訴訟代理人  趙建和律師
被 上訴 人  甲○○
上列當事人間給付薪資事件，上訴人對於中華民國96年6 月29日
本院96年度士勞簡字第10號第一審判決提起上訴，本院於民國97
年7 月17日言詞辯論終結，判決如下：
    主  文
上訴駁回。
第二審訴訟費用新臺幣壹仟捌佰拾元由上訴人負擔。
    事實及理由
一、被上訴人於原審起訴主張：伊原任職於泰翊聯業科技股份有
    限公司（下稱「泰翊公司」），自民國95年6 月1 日起改由
    上訴人聘僱，負責協助泰翊公司（該公司營運內容為銷售上
    訴人之產品）拓展經銷業務，嗣於同年9 月底離職。然上訴
    人未給付伊95年7 月至9 月之薪資共計新臺幣（下同）11萬
    9,205 元，迭經催討，仍未獲置理，爰依僱傭之法律關係訴
    請上訴人給付薪資等語。並聲明請求判決：上訴人應給付被
    上訴人11萬9,205 元，及自起訴狀繕本送達翌日起至清償日
    止按週年利率5%計算之利息。
二、上訴人則抗辯：被上訴人自95年7 月至9 月間並無出勤打卡
    上班之記錄，亦未依伊規定填寫外出登記簿或業務報告等資
    料，且自95年7 月中旬起即無故不參加例行業務檢討會議，
    經上訴人之行政人員以電子郵件要求被上訴人填寫行程表及
    外出登記簿，被上訴人仍未辦理，被上訴人既受僱於上訴人
    擔任業務人員，自仍應依上訴人之規章填寫外出登記簿或業
    務報告資料，並經主管核准後作為計算薪資之依據；被上訴
    人雖提出95年7 月至9 月之產品服務單為證，惟該資料並未
    轉交予上訴人，上訴人自無從確認被上訴人是否到勤、進而
    核算薪資，故被上訴人請求給付薪資為無理由等語。並聲明
    請求判決：(一)被上訴人之訴駁回。(二)如受不利判決，願供擔
    保請准宣告免為假執行。
三、原審對被上訴人之請求，判決被上訴人全部勝訴。上訴人全
    部聲明不服，上訴聲明請求：(一)原判決廢棄。(二)被上訴人在
    第一審之訴及假執行之聲請均駁回。被上訴人則聲明請求：
    駁回上訴。
四、兩造不爭執之事實：
  (一)被上訴人原任職泰翊公司，自95年6 月1 日改由上訴人聘僱
    ，負責協助泰翊公司拓展經銷業務，並於同年9 月底離職。
  (二)上訴人並未給付被上訴人95年7 月至9 月之薪資，共計11萬
    9,205 元。
五、本件經兩造整理並簡化後之爭點為：
  (一)被上訴人於95年7 月至9 月間，出勤是否須打卡？
  (二)上訴人是否得以被上訴人於95年7 月至9 月間未打卡為由，
    主張被上訴人未提供勞務，並據以拒絕給付該段時間之薪資
    ？
六、茲分述如下：
  (一)被上訴人於95年7 月至9 月間，出勤應無須打卡。
    1.被上訴人主張：伊於95年3 月1 日任職於泰翊公司，自95
      年6 月1 日轉任上訴人公司，但轉任前後被上訴人之工作
      項目未變，一直都是擔任泰翊公司業務之情，為上訴人所
      不爭（原審卷第104 頁），而訴外人蘇光智（下稱蘇光智
      ）為泰翊公司之執行長，負責綜理泰翊公司之業務，在業
      務執行上被上訴人確實受蘇光智之管理及指揮，除了蘇光
      智以外，被上訴人在業務上並無其餘長官等情，亦據上訴
      人於本院96年10月30日準備期日所是認（本院卷第44頁）
      。另兩造不爭執訴外人畢明燕與上訴人間之訴訟，與被上
      訴人及上訴人間之本案情形相同，亦均同意於本案審理程
      序中，無庸再傳訊蘇光智到庭作證，而逕行引用蘇光智於
      本院95年度士勞小調字第33號案件（下稱系爭另案）之證
      詞（原審卷第114 頁、本院卷第44頁）。經查：蘇光智於
      系爭另案審理期日證稱：（泰翊公司）要求上訴人指派被
      上訴人到泰翊公司任職，被上訴人上下班在（95年）6 月
      以前需要簽到，（95年）7 月後開會要加強業務，我與上
      訴人公司之曹總經理協調後，曹總說我是被上訴人的主管
      ，是否要簽到就由我決定，我告訴被上訴人說不需要簽到
      ，只要業績及客服就好... 被上訴人沒有需要每天回公司
      . .. 被 上訴人（95年）6 、7 、8 月的業績表及出勤資
      料我沒有交給上訴人等語（系爭另案卷，第29頁至第30頁
      ）。是被上訴人陳稱其上下班不必簽到打卡乃受其直屬長
      官蘇光智指示為之，堪可採信，且與工作常情及職場生態
      相符。
    2.上訴人雖另提出被上訴人於95年7 月之打卡紀錄（原審卷
      第122 頁），據以指摘蘇光智證稱被上訴人自95年7 月起
      即無庸打卡之陳述為不實，然蘇光智係於95年7 月間始開
      會並與上訴人之曹總經理協調被上訴人是否須打卡事宜，
      嗣後並依與曹總經理之協議告知被上訴人自95年7 月起無
      須打卡。蘇光智雖自95年7 月起即未要求其下屬須打卡簽
      到，惟被上訴人於新制實施伊始，循較嚴格的舊制標準簽
      到打卡，蘇光智亦沿往例於被上訴人之打卡單上簽認，直
      至95年8 之份始未再簽認，自無何不妥之處，亦難謂與常
      情有悖。況上訴人既得提出被上訴人於95年7 月間經主管
      蘇光智簽認之打卡簽到紀錄，竟猶以被上訴人未於95年7
      月間打卡簽到為由，主張被上訴人於95年7 月未提供勞務
      並據以拒付薪資，其主張顯非有理。
    3.上訴人復辯稱：蘇光智遭泰翊公司提起背信、侵占之告訴
      ，現正偵查中，其人格、信用有重大瑕疵，其證言必然偏
      頗云云。惟按，蘇光智係與泰翊公司而非兩造有訴訟上之
      糾紛，上訴人執此抗辯蘇光智之證詞對上訴人必然有偏頗
      云云，已無足取；況蘇光智為上訴人指派被上訴人到泰翊
      公司擔任任職之直屬長官，縱被上訴人為上訴人之員工，
      惟其既經指派至泰翊公司支援輔導，則其出勤、服勞務情
      形本應依其直屬長官即證人蘇光智之指揮監督，上訴人若
      覺有不妥之處，自應立即調整被上訴人之勤務，焉有不加
      聞問，反事後否認被上訴人直屬長官即蘇光智之監督權限
      之理？上訴人空言抗辯蘇光智證詞不實，洵非可採。
    4.綜上所述，被上訴人於95年7 月至9 月間，出勤無須打卡
      。
  (二)被上訴人於95年7 月至9 月間確有提供勞務，上訴人不得拒
    絕給付該段時間之薪資予被上訴人。
    1.按稱僱傭者，謂當事人約定，一方於一定或不定之期限內
      為他方服勞務，他方給付報酬之契約。民法第482 條定有
      明文。本件被上訴人主張其於95年7 月至9 月間之出勤及
      工作內容，業據填寫外出登記簿、業務報告、客戶服務單
      等資料，送交其主管蘇光智，並提出服務單69件附於原審
      卷可稽（原審卷第33頁至101 頁），已堪信被上訴人確有
      為上訴人提供勞務之情。上訴人雖辯稱未取得上開出勤、
      服務資料云云，惟蘇光智業於系爭另案審理程序證稱其取
      得上開資料後，確未將上開服務單等資料轉交予上訴人等
      語。被上訴人既已將其出勤之證明交付其直屬長官蘇光智
      審核，則蘇光智未將該等出勤證明資料轉呈上訴人，即難
      歸責於被上訴人，自亦不得憑此遽認被上訴人未為上訴人
      提供勞務。
    2.被上訴人曾以存證信函請求上訴人給付勞務給付之對價，
      上訴人則於95年10月17日函覆稱：「函中所提勞動對價已
      由泰聯科（按即指泰翊公司）簽收，係因王瑞誠君與泰聯
      科尚有貨物債權，即使用之公關體驗設備未繳回，泰聯科
      故而暫時保管該勞動對價」等語（本院卷第15頁、第16頁
      ），足徵被上訴人應無長期曠職情事，否則上訴人何須事
      後另執被上訴人與泰翊公司間尚有貨物債權問題為由，拒
      付薪資？且若被上訴人果於95年7 月至9 月間均未提供勞
      務，依常情上訴人早應予以解僱，乃上訴人除能容忍被上
      訴人長期曠職達3 個月之久外，竟仍按月製作被上訴人之
      薪資明細單（並註明「本月份薪資尚未給付」，原審卷第
      6 頁至第7 頁參照），顯與常情有違。從而上訴人辯稱被
      上訴人並未提供勞務給付，並據以拒絕給付95年7 月至9
      月之薪資11萬9,205 元云云，顯無理由。
七、綜上所述，被上訴人依僱傭契約之法律關係，請求上訴人給
    付95年7 月至9 月之薪資11萬9,205 元，及自起訴狀繕本送
    達翌日即96年1 月31日起至清償日止，按週年利率5%計算之
    利息，為有理由，應予准許，原審判命上訴人如數給付，並
    依職權宣告假執行，於法並無違誤，上訴意旨指摘原判決不
    當，求予廢棄改判，為無理由，應駁回其上訴。
八、本件第二審訴訟費用確定為裁判費1,830 元，依職權命由上
    訴人負擔。
九、本件事證已臻明確，兩造其餘攻擊防禦方法及舉證，經審酌
    與本件判決結果不生影響，爰不一一論述，附此敘明。
十、據上論結，本件上訴為無理由，依民事訴訟法第436 條之1
    第3 項、第449 條第1 項、第78條、第87條第1 項，判決如
    主文。
中    華    民    國    97    年    8     月     7    日
                 民事第二庭   審判長法  官  俞慧君
                                    法  官  李瑜娟
                                    法  官  王怡雯
以上正本證明與原本無異。
本件判決不得上訴。
中    華    民    國    97    年    8     月     7    日
                                    書記官  桂大永


司法院資訊處製作；財團法人民間司法改革基金會備份。
